---
title: "OLC 631" 
subtitle: "EĞİTİM ARAŞTIRMALARINDA VERİ ANALİZ YÖNTEMLERİ"
author: "Kübra Atalay Kabasakal"
date: "Bahar 2023`"
output: 
  html_document:
    toc: true
    toc_depth: 3
    toc_float: 
      collapsed: false
      smooth_scroll: false
    theme:  default
    highlight: null
    css: styles.css
---

```{r setup, include=FALSE}
knitr::opts_chunk$set(echo = TRUE)
```

  
## Açıklama

- Eğitim araştırmalarında kullanılan istatistiksel hipotez testlerinin neler olduğunu bilmek ve uygulamalarını yapmak. 
  

## Amaçlar

- İstatistik testlerinin sayıltılarını ve uygulandığı durumları açıklar. 
- Karşılaştığı yeni bir araştırma probleminin çözümünde gerekli olabilecek istatistiksel analizleri yapar. 
- İstatistiksel test sonuçlarını problem durumuna uygun olarak yorumlar ve raporlaştırır.

## Kullanılacak Program

- `r emo::ji('link')`[Jamovi](https://www.jamovi.org/download.html) bağlantıdan indirebilirsiniz.


## Değerlendirme

- %50 Dönem içi değerlendirmeler
- %50 Final

```{r echo=FALSE, message=FALSE, warning=FALSE}
library(iheiddown)
startdate <- as.Date("2023-03-01")
```

## Kaynaklar

- Büyüköztürk, Ş. (2002). Sosyal Bilimler İçin Veri Analizi El Kitabı. Ankara: Pegem Akademi

-	Büyüköztürk, Ş. (2001). Deneysel Desenler: Öntest sontest kontrol gruplu desen. Ankara: Pegem Yayınları.

- Can, A. (2008). SPSS ile Nicel Veri Analizi. Ankara: Pegem Akademi

- Güler, N. (2016). Sosyal Bilimler için İstatistik. Ankara: Pegem Akademi

# Ders İçerik *
## Hafta 1 1 Mart: Tanışma ve Kaynak Tanıtımı 

## Hafta 2 8 Mart: Hipotez testlerinin aşamaları


## Hafta 3-4 15 Mart - 22 Mart: Bağımsız gruplarda ortalama karşılaştırılması: Parametrik testler ve etki büyüklüğü 


## Hafta 5-6  29 Mart - 5 Nisan: Bağımlı gruplarda ortalama karşılaştırılması: Parametrik Testler ve etki büyüklüğü


## Hafta 7  12 Nisan : Tek faktörlü değişkenlerde varyans analizi yöntemleri


## Hafta 8 12 Nisan: Odev/Ara Sınav


### Hafta 9  : Çok değişkenli regresyon analizi


### Hafta 10  : 	Açımlayıcı faktör analizi


### Hafta 11  :   Açımlayıcı faktör analizi


### Hafta 12  :   Doğrulayıcı faktör analizi


### Hafta 13  :   Doğrulayıcı faktör analizi


### Hafta 14  : Genel Tekrar

* Ders planı değişiklik gösterebilir.