---
title: "OLC 631" 
subtitle: "EĞİTİM ARAŞTIRMALARINDA VERİ ANALİZ YÖNTEMLERİ"
author: "Kübra Atalay Kabasakal"
date: "Bahar-2024"
output: 
  html_document:
    toc: true
    toc_depth: 3
    toc_float: 
      collapsed: false
      smooth_scroll: false
    theme:  default
    highlight: null
    css: styles.css
---

```{r setup, include=FALSE}
knitr::opts_chunk$set(echo = TRUE)
```

  
## Açıklama

- Eğitim araştırmalarında kullanılan istatistiksel hipotez testlerinin neler olduğunu bilmek ve uygulamalarını yapmak. 
  

## Amaçlar

- İstatistik testlerinin sayıltılarını ve uygulandığı durumları açıklar. 
- Karşılaştığı yeni bir araştırma probleminin çözümünde gerekli olabilecek istatistiksel analizleri yapar. 
- İstatistiksel test sonuçlarını problem durumuna uygun olarak yorumlar ve raporlaştırır.

## Kullanılacak Program

- `r emo::ji('link')`[SPSS ya da Jamovi](https://www.jamovi.org/download.html) Jamoviyi bağlantıdan indirebilirsiniz.


## Değerlendirme

- %50 Dönem içi değerlendirmeler
- %50 Final

```{r echo=FALSE, message=FALSE, warning=FALSE}
library(iheiddown)
startdate <- as.Date("2023-02-22")
```

## Kaynaklar

- Büyüköztürk, Ş. (2002). Sosyal Bilimler İçin Veri Analizi El Kitabı. Ankara: Pegem Akademi

-	Büyüköztürk, Ş. (2001). Deneysel Desenler: Öntest sontest kontrol gruplu desen. Ankara: Pegem Yayınları.

- Can, A. (2008). SPSS ile Nicel Veri Analizi. Ankara: Pegem Akademi

- Güler, N. (2016). Sosyal Bilimler için İstatistik. Ankara: Pegem Akademi

-	 Baykul,Y. & Güzeller, C. O. (2013). Sosyal bilimler için istatistik: SPSS uygulamalı. Ankara: Pegem Akademi.

- 	Gravetter, F. J. & Wallnau, L. B. (1985). Statistics for the behavioral sciences. West Publishing Company.

# Ders İçerik *
##  Tanışma ve Kaynak Tanıtımı 



##  Hipotez testlerinin aşamaları

-  [Konu Tekrarı Bilimsel Araştırma ](01_BilimselArastimaGiris.pdf)
-  [Konu Tekrarı Merkezi Eğilim ](02_VerininTanimlanmasi.pdf)
-  [Normal Dağılım](03_NormalD.pdf)
-  [Konu Tekrarı Olasılık](03_Olasilik.pdf)
-  [Konu Tekrarı Standart Puanlar](03_StandartPuanlar.pdf)

## Z tabloları

- [Z tablosu](z.pdf)
- [Z tablosu v1 ](https://davidmlane.com/hyperstat/z_table.html)
- [Z tablosu v2](https://www.calculator.net/z-score-calculator.html?c1raw=80&c1mean=60&c1sd=10&calctype=zscore&x=Calculate)

## SPSS uygulamaları

- [SPPS Uygulama](SPSS_Giris.docx)
- [SPSS Uygulama Veri](SPSS_Giris.sav)

##  Hipotez testlerinin aşamaları

- [Örneklem Dağilimi](03_OrneklemDagilimi.pdf)
- [Hipotez Testleri Giriş](HipotezTestineGiris.pdf) 



##  Bağımsız gruplarda ortalama karşılaştırılması: Parametrik testler ve etki büyüklüğü 

- [Tek Örneklem t testi](TekOrnelemttest.pdf)
- [t-tablo](t-tablo.pdf)
- [Uygulama](tekorneklem.sav)

## Bağımlı gruplarda ortalama karşılaştırılması: Parametrik Testler ve etki büyüklüğü

- [Bağımsız Gruplar t testi](BagimliGruplarTtest.pdf)

- [Bağımlı Gruplar t testi](BagimsizGruplar_t_test.pdf)


##  Tek faktörlü değişkenlerde varyans analizi yöntemleri
- [ANOVA](ANOVA.pdf)



### Çok değişkenli regresyon analizi

 
- [Korelasyon](KORELASYON.pdf)
- [BASIT REGRESYON](BASIT REGRESYON.pdf)
- [ÇOKLU REGRESYON](Regresyon_II.pdf)

###   Açımlayıcı faktör analizi

- [FA](FA.pdf)
- [AFA](AFA.sav)




